【裁判字號】    98,訴,444
【裁判日期】    990121
【裁判案由】    請求侵權行為損害賠償
【裁判全文】
            臺灣屏東地方法院民事判決
原      告  丙○○
            乙○○○
共      同
訴訟代理人  戊○○
被      告  丁○○
            甲○○
上列當事人間請求侵權行為損害賠償事件，本院於民國99年1 月
7 日言詞辯論終結，判決如下：
    主  文
原告之訴及假執行之聲請均駁回。
訴訟費用由原告乙○○○負擔十分之三，餘由原告丙○○負擔。
    事實及理由
一、原告主張略以：被告丁○○於民國97年9 月14日下午3 時許
    ，駕駛被告甲○○所有車牌號碼VO-4775 號自用小客車附載
    被告甲○○，行經屏東縣萬巒鄉○○村○○路萬巒109-1 電
    線桿前，因超車不當而追撞同向前方由原告之子林讚光所駕
    駛車牌號碼VN-0791 號自用小客車後車廂，致林讚光死亡（
    下稱本件交通事故）。林讚光既因被告丁○○之不法侵害而
    死亡，被告自應連帶負侵權行為損害賠償責任。原告因喪失
    愛子，精神受有莫大痛苦，爰依侵權行為損害賠償之法律關
    係請求被告賠償喪葬費用新臺幣（下同）40萬元、扶養費10
    萬元、精神慰撫金70萬元，總計120 萬元等語。並聲明：(1)
    被告應連帶給付原告丙○○85萬元，又應連帶給付原告乙○○○35萬元，及均自起訴狀繕本送達翌日起至清償日止，按
    週年利率5%計算之利息。(2)願供擔保，請准宣告假執行。
二、被告則以：本件交通事故係因林讚光酒後駕車，駛入對向車
    道所致，經行車事故鑑定委員會鑑定後，被告丁○○並無肇
    事因素，況被告丁○○所涉本件過失致死刑事案件業經臺灣
    屏東地方法院檢察署98年度偵字第1235號為不起訴處分及臺
    灣高等法院高雄分院檢察署98年度上聲議字第908 號駁回再
    議確定。故被告潘孟瓊並無過失，本件交通事故肇事責任不
    在被告等語置辯。並聲明：原告之訴駁回。
三、兩造經本院整理下列不爭執事實並協議簡化爭點，結果如下
    ：
  (一)被告丁○○於97年9 月14日下午3 時8 分，駕駛被告甲○○
    所有車牌號碼VO-4775 號自用小客車並附載被告甲○○，行
    經屏東縣萬巒鄉○○村○○路萬巒幹109-1 號電桿前，與原
    告之子林讚光駕駛車牌號碼VN-0791 號自用小客車發生車禍
    ，林讚光於同日死亡。
  (二)被告丁○○涉犯過失致死之刑事案件，業經臺灣屏東地方法
    院檢察署98年度偵字第1235號為不起訴處分，嗣經原告提出
    再議，亦經臺灣高等法院高雄分院檢察署以98年度上聲議字
    第908 號駁回再議。
  (三)林讚光於本件交通事故發生後，經抽血檢測其體內酒精濃度
    為219mg/dl，相當於呼氣酒精濃度1.10mg/l。
四、兩造爭執事項為(1)本件交通事故造成林讚光死亡，被告應否
    連帶負侵權行為損害賠償責任？(2)被告如應連帶負侵權行為
    損害賠償責任，原告得請求之數額為何？經查：
  (一)按當事人主張有利於己之事實者，就其事實有舉證之責任，
    民事訴訟法第277 條前段定有明文。又損害賠償之債，以有
    損害之發生及有責任原因之事實，並二者之間，有相當因果
    關係為成立要件。故原告所主張損害賠償之債，如不合於此
    項成立要件者，即難謂有損害賠償請求權存在（最高法院72
    年度台上字第3433號裁判意旨參照）。本件原告主張被告丁○○因超車不當造成本件交通事故並導致林讚光死亡一節，
    自應就此事實負舉證責任。查證人即處理本件交通事故警員
    陳章平於偵查中證稱：本件交通事故經調閱佳佐超商、萬巒
    消防隊之監視錄影帶後，雖未發現被告丁○○駕車方向，但
    從萬巒消防隊之監視錄影帶中可以看出林讚光的車輛係從萬
    巒往佳佐方向前進，研判林讚光所駕駛車輛因不明原因越線
    到對向車道，以致林讚光所駕駛車輛右後側撞擊被告丁○○
    所駕駛車輛之車頭，兩車撞擊後，地上有散落保險資料及皮
    袋，事後查證都是林讚光的東西，判斷撞擊地點應在被告丁○○行駛之車道內，林讚光血液檢測結果，血液酒精濃度為
    219mg/dl，且從兩車撞擊後，林讚光所駕駛之車輛把被告丁○○所駕駛之車輛帶往路邊的程度來說，林讚光的車速應該
    比較快等語，核與證人潘志明於偵查中證述：當時伊與被告
    之行車方向均係從佳佐要回潮州，林讚光則係從萬巒要到佳
    佐，車禍發生前，伊有看到林讚光所駕駛的車輛從對向車道
    開過去，行車狀態是蛇行，時速約100 公里，所以伊還差點
    被林讚光駕駛的車輛撞到，後來在轉彎處就撞到丁○○所駕
    駛的車輛等語相符，並有道路交通事故現場圖、監視錄影帶
    拷貝照片、現場照片、國仁醫院出具之藥物濃度報告單，均
    附於臺灣屏東地方法院檢察署98年度偵字第1235號案卷可參
    ，足見本件交通事故發生當時林讚光確係酒後駕車，且沿屏
    東縣萬巒鄉○○村○○路萬巒往佳佐方向行駛，與被告丁○○行駛之對向車道中間並有禁止駛越至對向車道之雙黃線，
    再參以現場照片，車禍發生後，兩車均停在該路段佳和往萬
    巒方向之外側路邊，林讚光所駕駛之車內物品均散落在雙黃
    線上，亦足認車禍撞擊地點係在被告丁○○所行駛方向之車
    道內，車禍發生原因係林讚光酒後穿越雙黃線，駛入對向車
    道所致。
  (二)本件交通事故經送請臺灣省高屏澎區車輛行車事故鑑定委員
    會及臺灣省車輛行車事故覆議鑑定委員會鑑定結果，均認定
    林讚光酒精濃度嚴重過量駕駛小客車在劃有分向限制線之路
    段侵入來車道為肇原因，被告丁○○駕駛小客車無肇事因素
    ，有臺灣省高屏澎區車輛行車事故鑑定委員會97年11月21日
    高屏澎鑑字第0976002855號函檢附之鑑定意見書及臺灣省車
    輛行車事故覆議鑑定委員會98年1 月13日覆議字第09862000
    87號函各1 份附於上開刑事案卷可憑。是本件車禍發生原因
    係林讚光酒後穿越雙黃線，駛入對向車道所致，已如前述，
    故被告抗辯肇事責任在於林讚光，被告丁○○並無過失一情
    ，應可採信。
五、綜上所述，本件交通事故發生原因係林讚光酒後穿越雙黃線
    ，駛入對向車道所致，被告丁○○並無過失，則原告本於侵
    權行為損害賠償法律關係，請求被告應連帶給付原告丙○○
    85萬元、原告乙○○○35萬元，及均自起訴狀繕本送達翌日
    起至清償日止，按週年利率5%計算之利息，即無理由，應予
    駁回。原告之訴既經駁回，其假執行之聲請，已失所附麗，
    應併予駁回。
六、本件判決基礎已臻明確，兩造其餘之攻擊防禦方法及舉證，
    核與判決無影響，爰不一一論列，併此敘明。
七、訴訟費用負擔之依據：民事訴訟法第78條、第85條第1 項但
    書。
中    華    民    國    99    年    1     月    21    日
                        民事第二庭  法  官  陳威宏
正本係照原本作成。
如不服本判決，應於收受送達後20日內向本院提出上訴書狀，其
未表明上訴理由者，應於提出上訴後20日內向本院補提理由書狀
（均須按他造當事人之人數附繕本）。
中    華    民    國    99    年    1     月    21    日
                                    書記官  陳勃諺

司法院資訊處製作；財團法人民間司法改革基金會備份。
